【裁判字號】    90,交簡上,43
【裁判日期】    901228
【裁判案由】    公共危險
【裁判全文】
臺灣桃園地方法院刑事判決                          九十年度交簡上字第四三號
    上  訴  人  甲○○
    即  被  告
右上訴人因公共危險案件，不服本院中壢簡易庭民國九十年七月三十日所為九十年度
壢交簡字第四一八號第一審判決（聲請簡易判決處刑案號：九十年度偵字第二八六四
號）提起上訴，本院判決如左：
        主  文
上訴駁回。
        事  實
一、甲○○前於民國八十九年間因犯公共危險罪，經本院判處拘役二十日，甫於同年
    九月二十九日易科罰金執行完畢（不構成累犯），仍不知悔改，於九十年二月三
    日凌晨零時許，於服用酒類後已不能安全駕駛動力交通工具之狀態下，仍駕駛車
    號ＫＺ─九０二九號自小客車，沿桃園縣桃園市○○路由中壢市往龜山鄉方向行
    駛，嗣於同日凌晨零時三十分許，行經同右路一五三號前時，因飲酒後其判斷力
    、操控車輛之能力均劣於平時，已不能安全駕駛，而不慎撞及停置於該處路旁分
    別為沈貴英、蔡碧紅所有之ＤＥ─四四六七號（當時由蘇聲敏使用）及八Ｇ─五
    ００六號（當時由林琮虔使用）之自小客車，致上開車輛部份毀損，員警據報後
    前往處理，發現被告滿身酒氣，並測得其呼氣中酒精濃度高達每公升０‧七九毫
    克。
二、案經桃園縣警察局桃園分局報告台灣桃園地方法院檢察署檢察官偵查後聲請簡易
    判決處刑。
        理  由
一、右揭犯罪事實，迭據上訴人即被告甲○○於警訊及本院審理時坦承不諱，所述核
    與證人蘇聲敏、林琮虔於警訊時證述之情節相符，復有酒精濃度測試單、道路交
    通事故調查報告表、交通事故現場測繪紀錄表、刑法第一百八十五條之三案件測
    試觀察紀錄表各一紙、車籍作業系統—查詢認可資料二份，及現場照片六張在券
    足憑。又依照交通部運輸研究所七十九年八月對駕駛人行為之研究（酒醉駕車對
    駕駛行為之分析研究）指出，吐氣每公升酒精含量零點二五mg等於血液中酒精濃
    度（Blood Alcohol Con- centration簡稱BAC）百分之零點零五（亦即每100ml
    血液中含50mg酒精），而（1）BAC到達百分之0.03至百分之0.05時，對駕駛能力
    之影響為：多數駕駛人心境逐漸變幻不定、視覺與反應靈敏性減弱、對速度及距
    離的判斷力差。對心理行為之影響為：觀察力逐漸欠缺、心情漸趨輕鬆、自信心
    增加、多話、精神狀態處於陶醉感。（2）BAC到達百分之0.05至百分之0.08時，
    對駕駛能力之影響為：反應遲鈍、駕駛能力受損、遲而不決或決而不行。對心理
    行為之影響為：情緒鬆弛、感情與行為趨向誇張、肌肉不協調、精神處於興奮狀
    態。（3）BAC到達百分之0. 08至百分之0.15時，對駕駛能力之影響為：判斷力
    嚴重受到影響、體能與精神協調受損、駕駛之體能困難增加。對心理行為之影響
    為：產生情緒異常現象、步伐不平穩、言語不清、反應惡劣、記憶及判斷力受損
    、精神處於錯亂狀態。（4）超過百分之0.15，對駕駛能力之影響為：視線搖晃
    、駕駛已進入恍惚狀態、判斷及理解遭到扭曲、駕駛不穩定。對心理行為之影響
    為：意識不明、嘔吐、站、走及講話困難、責任感喪失、精神處於麻痺狀態。（
    5）超過百分之0.5，對駕駛人能力之影響為：無法開車。對心理行為之影響為：
    爛醉如泥、失去知覺可能致死、精神處於昏睡狀態。本件被告駕駛車牌ＫＺ─九
    二○九號自小客車為動力交通工具，其服用酒類後肇事時，經警測試其呼氣中酒
    精濃度值為每公升０點七九毫克，對照上開交通部之研究報告，被告血液酒精濃
    度為百分之零點一五八，對其駕駛能力之影響為：視線搖晃、駕駛已進入恍惚狀
    態、判斷及理解遭到扭曲，駕駛不穩定。對其心理行為之影響為：意識不明、嘔
    吐、站、走及講話困難、責任感喪失、精神處於麻痺狀態；且依卷附之報告表及
    現場照片等所示，被告乃撞及停放於路邊而處於靜止狀態之車輛，由此益見被告
    當時已無法正確辨認距離之遠近，而不能安全駕駛動力交通工具。綜上所述，本
    件事證明確，被告犯行堪以認定。
二、核被告甲○○所為，係犯刑法第一百八十五條之三之公共危險罪。被告甫因酒醉
    駕駛之公共危險罪，經本院判處拘役二十日，於八十九年九月二十九日易科罰金
    執行完畢，亦有臺灣高等法院被告全國前案紀錄表一份在卷可參。原審認被告罪
    證明確，適用刑法第一百八十五條之三、第四十一條第一項前段、罰金罰鍰提高
    標準條例第二條，量處有期徒刑二月，並諭知易科罰金之折算標準，認事用法均
    無不合，量刑亦稱妥適，被告上訴意旨，指摘原判決量刑過重，請求減輕或給予
    緩刑，惟被告於半年內二度酒醉駕車，原審諭知有期徒刑二月，難謂過重，亦不
    符「以暫不執行為適當」之緩刑要件，其請求核無理由，其上訴應予駁回。
據上論斷，應依刑事訴訟法第四百五十五條之一第三項、第三百六十八條，判決如主
文。
本案經檢察官林安紜到庭執行職務。
中        華        民        國    九十    年    十二    月   二十八   日
                                臺灣桃園地方法院刑事第四庭
                                    審判長法  官   陳世宗
                                          法  官   蔡榮澤
                                          法  官   游士珺
右正本證明與原本無異。
不得上訴。
                                          書記官   王曉雁
中        華        民        國      九十一    年    一    月    四    日


司法院資訊處製作；財團法人民間司法改革基金會備份。
